臺灣嘉義地方法院刑事判決　　　　　　　94年度交易字第86號
公　訴　人　臺灣嘉義地方法院檢察署檢察官
被　　　告　甲○○
上列被告因公共危險等案件，經檢察官提起公訴 (94年度偵字第
3994號），被告於本院行準備程序中就被訴事實為有罪之陳述，
經本院合議庭裁定改行簡式審判程序，茲判決如下：
    主  文
甲○○服用酒類，不能安全駕駛動力交通工具而駕駛，處拘役伍
拾玖日，如易科罰金，以佰元折算壹日。
被訴過失傷害部分公訴不受理。
    事  實
一、甲○○於民國94年7月7日下午7時許，在嘉義市西區崇文公
  　園內獨自飲用高粱酒，至同日下午8時許，明知已達酒醉不
    能安全駕駛動力交通工具之程度，竟仍騎乘車牌號碼為ZUN
    ─259號之輕型機車返家。嗣於同日下午8時30分許，沿嘉義
    市○○○路由北向南行駛，欲左轉進入民生南路185巷之際
    ，因不勝酒力，致撞上乙○○所騎乘，車牌號碼MCB─889號
    沿民生南路由南向北行抵該無號誌路口之重型機車，造成乙
    ○○人車倒地，受有右上肢、右下肢挫傷等傷害 (過失傷害
    部分，業據乙○○具狀撤回告訴)。經警將甲○○送往財團
    法人嘉義基督教醫院抽血檢驗測得其血液中所含之酒精成分
    為380MG/DL (換算為呼氣所含酒精濃度為1.9MG/L)。
二、案經嘉義市警察局第一分局報請臺灣嘉義地方法院檢察署檢
    察官偵查起訴。
    理  由
壹、有罪部分
一、按刑法上所謂「服用酒類不能安全駕駛動力交通工具」，觀
    察重點在於酒精對駕駛人在交通工具高速動力運轉狀況下維
    持身心整體應變能力的影響，而酒精對於人體的影響，在經
    驗科學上並不限於徹底麻醉身心，當血液酒精濃度（一般為
    呼氣酒精濃度的200倍到230倍）過高而造成酒精中毒時，即
    使只是每公升100毫克（換算呼氣酒精濃度約為每公升0‧5
    毫克）也已足可影響駕駛安全。關於這項自然科學上所肯定
    的客觀實驗數據，法務部曾於民國88年5月10日邀集行政院
    衛生署、中央警察大學等相關專業機構研商確認，並取呼氣
    酒精濃度每公升0‧55毫克的近似數值為個案事實認定參考
    ，以法88檢字第1669號函行文所屬機關供作刑事訴追依據，
    所採測定基準並不違背公知的經驗法則。如果根據通常生活
    上的客觀經驗已不能確保駕駛人穩定而有效地操控動力交通
    工具，自屬法律所要規範的對象，與駕駛人有無喝醉、神智
    是否清楚均無必然關連。本案被告甲○○經測得之血液中所
    含酒精濃度為380MG/DL (換算為呼氣所含酒精濃度為1.9MG/
    L)，其駕車肇事率為一般人之10倍以上。上開犯罪事實，
    業據被告於本院審理中坦承不諱，並有財團法人嘉義基督教
    醫院生化緊急檢查單、刑法第185條之3案件測試觀察紀錄表
    各1紙、現場及肇事車輛照片共16幀、道路交通事故現場圖
    、道路交通事故調查報告表各1份附卷足參，被告自白與事
    實相符，本件事證明確，被告犯行堪以認定，應予依法論科
    。
二、核被告所為，係犯刑法第185條之3服用酒類不能安全駕駛動
    力交通工具罪。又被告於警方接獲報案到場時，雖承認肇事
    ，但不願意配合呼氣酒測，乃經警帶往財團法人嘉義基督教
    醫院抽血檢測後，始查知被告血液中所含之酒精已達380M
    G/DL，是被告針對酒後駕車部分，並符合刑法第62條自首之
    規定，附此敘明。審酌被告犯罪之動機、造成之損害、犯罪
    後坦承犯行等一切情狀，量處如主文所示之刑，並諭知易科
    罰金之折算標準。
貳、公訴不受理部分
一、公訴意旨略以：甲○○於民國94年7月7日下午8時30分許，
    酒後騎乘車牌號碼ZUN─259號機車，沿嘉義市○○○路由北
    向南行駛，欲左轉進入民生南路185巷之際，適乙○○騎乘
    車牌號碼MCB─889號重型機車，沿民生南路由南向北行抵該
    無號誌之路口。甲○○原應繞越道路中心處左轉進入右側慢
    車道行進，並應讓直行之汽車、慢車及行人優先通行，而依
    事發當時天候晴，現場為三岔路、道路無障礙物、視距良好
    等情觀之，顯亦無不能注意情事，竟疏未注意對向車道直行
    車輛之動態，且因酒後意識模糊、反應遲鈍，致無法妥適採
    取避險措施，自左側撞擊乙○○騎乘之車牌號碼MCB─889號
    機車，致使乙○○及車牌號碼MCB─889號機車右側倒地，乙
    ○○因而受有右上肢、右下肢挫傷等傷害，因認被告涉犯刑
    法第284條第1項之過失傷害罪嫌等語。
二、按告訴乃論之罪，告訴人於第一審辯論終結前，得撤回其告
    訴；又告訴經撤回者，應諭知不受理之判決，刑事訴訟法第
    238條第1項、第303條第3款分別定有明文。
三、經查：被告甲○○經檢察官以刑法第284條第1項前段過失傷
    害罪提起公訴，依照同法第287條前段規定，屬於告訴乃論
    之罪。茲因告訴人具狀撤回告訴，有聲請撤回告訴狀1份在
    卷可稽，爰為此部分不受理判決之諭知。
據上論斷、依刑事訴訟法第273條之1第1項、第299條第1項前段
、第303條第3款，刑法第185條之3、第41條第1項前段，罰金罰
鍰提高標準條例第2條，判決如主文。
本案經檢察官王振名到庭執行職務。
中　　華　　民　　國　　94　　年　　9 　　月　　30　　日
                  刑事第二庭    法　官　洪嘉蘭
以上正本證明與原本無異。
如不服本判決，應於判決送達後10日內，向本院提出上訴狀。
中　　華　　民　　國　　94　　年　　9 　　月　　30　　日
                        　    　書記官　吳明蓉
附錄法條：
中華民國刑法第185條之3
服用毒品、麻醉藥品、酒類或其他相類之物，不能安全駕駛動力
交通工具而駕駛者，處1年以下有期徒刑、拘役或3萬元以下罰金
。
